臺灣板橋地方法院刑事判決　　　　　　　 96年度訴字第728號
公　訴　人　臺灣板橋地方法院檢察署檢察官
被　　　告　甲○○
上列被告因竊盜等案件，經檢察官提起公訴（95年度偵緝字第31
50號），本院判決如下：
    主  文
甲○○無罪。
    理  由
一、公訴意旨略以：被告甲○○意圖為自己不法之所有，於民國
    95年6 月23日17時30分許以後至6 月25日21時許之前某時之
    夜間，破壞門鎖侵入臺北縣樹林市○○街37巷4 號3 樓丙○○（起訴書誤載簡美秀）之住處，徒手竊取丙○○所有之日
    幣20, 000 元、彰化商業銀行支票4 張（面額分別為新臺幣
    《下同》200,000 元、204,000 元、208,000 元及980,000
    元）、國民身份證1 張、駕照、行照各1 張、金融卡2 張、
    玉山銀行信用卡1 張、存摺4 本、印章5 枚、手錶2 只、行
    動電話3 支及電腦切換器1 台等物品，得手後旋即逃離現場
    。甲○○復意圖為自己不法之所有及基於行使偽造私文書之
    犯意，於95年6 月25日11時35、45分許（起訴書誤載11時36
    分許），持上開竊得之玉山商業銀行（下稱玉山銀行）信用
    卡，前往桃園縣桃園市○○路上之家福股份有限公司桃園店
    （下稱家樂福公司桃園店）盜刷消費3C電子產品31,365元及
    珠寶12,060元，並於消費時，在簽帳單上偽簽「丙○○」之
    署名，以偽造簽帳單，進而將之交予家樂福公司店員而行使
    ，致該店員陷於錯誤，而交付所購物品，足生損害於丙○○
    、家樂福公司及玉山銀行對信用卡管理之正確性。因認被告
    涉犯刑法第321 條第1 項第1 款、第2 款之夜間侵入住宅毀
    越門扇竊盜罪嫌、同法第21 6條、第210 條之行使偽造私文
    書罪嫌、同法第339 條第1 項之詐欺取財罪嫌等語。
二、按犯罪事實應依證據認定之，無證據不得認定犯罪事實；又
    不能證明被告犯罪者，應諭知無罪之判決，刑事訴訟法第一
    百五十四條第二項、第三百零一條第一項前段分別定有明文
    。次按，所謂證據，係指直接間接足以證明犯罪行為之一切
    證人、證物而言；且事實之認定，應憑證據，如未能發現相
    當證據，或證據不足以證明，自不能以推測或擬制之方法，
    以為裁判基礎，最高法院三十年上字第一二八號、四十年臺
    上字第八六號判例均可資參考。復按，認定不利於被告之事
    實，須依積極證據，苟積極證據不足為不利於被告事實之認
    定時，即應為有利於被告之認定，更不必有何有利之證據，
    最高法院三十年上字第八一六號判例意旨可資參照。經核公
    訴意旨認被告涉有前揭罪嫌，係以被告於偵查中之供述、告
    訴人丙○○於警詢時及偵查中之指述、同案被告乙○○於警
    詢時及偵查中之證述、通聯紀錄1 份、玉山銀行信用卡事業
    處95年10月13日玉山卡（風）字第06100232號函等資為其論
    據。
三、訊據被告固坦承行動電話0000000000號門號係其申裝並使用
    等情不諱，惟堅決否認有何竊盜、行使偽造私文書、詐欺取
    財等犯行，辯稱：伊沒有去偷，也沒有給乙○○系爭支票，
    刷卡簽帳單也不是伊簽的，至於通聯紀錄，因伊在桃園縣市
    附近作臨時工，工作地點並不固定，故伊會在那邊出現，是
    很正常的等語。經查：
（一）告訴人丙○○於警詢時及偵查中之指述，僅能證明：（1
      ）臺北縣樹林市○○街37巷4 號3 樓之住處，曾於95年6
      月23日17時30分許以後至6 月25日21時許之前某時之夜間
      ，有遭人破壞門鎖侵入而失竊日幣20,000元、彰化商業銀
      行支票4 張（包括系爭票號CK0000000 號，面額200,00 0
      元之支票）、國民身份證1 張、駕照、行照各1 張、金融
      卡2 張、玉山銀行信用卡1 張、存摺4 本、印章5 枚、手
      錶2 只、行動電話3 支及電腦切換器1 台等物品。（2）
      失竊之玉山銀行信用卡於95年6 月25日11時35、45分許，
      有遭人於家樂福公司桃園店盜刷43,425元之事實。然並不
      能直接證明竊盜者或盜刷者即為被告，且丙○○於本院審
      理時亦證稱不認識且未看過被告（見本院96年9 月13日審
      判筆錄第2 、4 頁），合先敘明。
（二）玉山銀行信用卡事業處95年10月13日玉山卡（風）字第06
      100232號函所檢附之簽帳單影本2 份（見臺灣板橋地方法
      院檢察署95年度偵字第17748 號卷第83、84頁），其上之
      「丙○○」簽名，字跡較為潦草且字體略小，其中「簡」
      字之簽法，更係草寫而往斜向延伸，與被告於警詢、偵查
      筆錄上所作之簽名及於本院準備程序中當庭所書寫「山明
      水秀、風光美麗、簡簡單單、丙○○」等各5 遍並簽名於
      上之字跡（見本院96年4 月18日準備程序筆錄），字跡較
      為工整略大，往縱向延伸，字體呈狹長形，兩者字形、勾
      勒，以肉眼觀察，均有所不同，應非同一人所書寫無訛。
      則被告辯稱上開簽帳單上之簽名非其偽簽等語，尚非無稽
      。
（三）再者，證人乙○○固於歷次警詢、偵查、審理中均證述系
      爭票號CK0000000 號、面額200,000 元之支票，為被告所
      交付，惟查：
 （1）乙○○與被告因本案於偵查中同列為犯罪嫌疑人，不能排
      除乙○○為脫免己身罪責而將系爭支票之來源牽扯至被告
      身上，以求自身開脫之可能，是其證言能否盡信，即非無
      疑。
 （2）乙○○對於被告交付系爭支票之時點，於偵查中係陳稱：
      「被告是在95年5 月時，在龜山的1 個廟前，把票交給我
      」（見同上偵卷第66頁偵訊筆錄、本院96年8 月22 日 審
      判筆錄第5 頁），惟本件竊案係發生在95年6 月23 至25
      日間，倘被告確有參與本件犯行，又豈能在竊案發生前之
      95年5 月時即取得系爭支票，進而交予證人？足見乙○○
      之供述是否屬實，實堪存疑。
 （3）另據乙○○所言：「我跟被告說我缺錢，他就給我這張票
      」、「我認識被告，但是不熟」、「被告當時跟我說這張
      支票不能用，是他撿的」、「我有告訴被告我為何缺錢的
      原因，他有跟我說這張支票不能用，但我真的缺錢」（見
      同上偵卷第66頁偵訊筆錄、本院96年8 月22日審判筆錄第
      3 、5 頁）。惟按支票乃支付證券，交易上視同現金，雙
      方如為還好之朋友，被告豈有無故交付1 張面額達200,
      000 元，金額不算小之支票予不熟之證人道理？且證人既
      表示當時係因缺錢急需，方向被告求助，那從被告處收受
      1 張不能用之支票，對於其缺錢急需之情又能有何幫助？
      再系爭支票倘真為被告竊得之盜贓物，被告又豈可能在無
      相當對價下任意交付系爭支票，徒使自己陷入被犯罪追訴
      之高度風險境地？
 （4）綜上，證人乙○○對於被告為何交付系爭支票之原因語焉
      不詳，自陳之受領時點亦與本案發生時間不能吻合，本身
      與被告又存有法律上利益衝突關係，其證詞充滿諸般矛盾
      及不合常情處，本院實難逕採為裁判之基礎。
（四）至通聯紀錄1 份僅能證明被告於前揭事實欄所載之時、地
      ，出現在丙○○住家附近及家樂福公司桃園店附近之事實
      ，並不能直接證明犯罪實施者即為被告。而被告亦辯稱因
      其在桃園縣市附近作臨時工，工作地點並不固定，故會在
      那邊出現很正常等語（見臺灣板橋地方法院檢察署95年度
      偵緝字第3150號卷第26頁偵訊筆錄、本院96年4 月18日準
      備程序筆錄第3 頁）。且證人吳惟聰於本院審理中證稱：
      九十五年六月二十五日上午十一點三十九分至四十二分曾
      經以0000000000號行動電話與被告之0000000000號行動電
      話通話，當時我在工作，和甲○○講電話，講工作上的事
      ，我叫他來幫我工作，我在做裝潢拆除及室內整修等語（
      見本院96年7 月11日審判筆錄第4 、6 頁）。由上開說明
      ，該通聯紀錄亦不能逕為不利被告之認定。
四、綜上所述，本件依公訴人所舉各項證據方法，仍存有合理懷
    疑，尚無法使本院達於確信被告涉有竊盜、行使偽造私文書
    、詐欺取財犯行之程度。此外，復查無其他積極證據足資認
    定被告有何公訴人所指犯行，揆諸首揭說明，自應為其無罪
    之諭知。
據上論斷，應依刑事訴訟法第301條第1項，判決如主文。
本件經檢察官藍海凝到庭執行職務。
中　　華　　民　　國　　96　　年　　10　　月　　11　　日
                  刑事第七庭  審判長法　官  胡堅勤
                                    法　官　吳佳穎
                                    法　官　李君豪
上列正本證明與原本無異。
如不服本判決，應於判決送達後10日內敘明上訴理由，向本院提
出上訴狀（應附繕本），上訴於臺灣高等法院。
                                    書記官  林文達
中　　華　　民　　國　　96　　年　　10　　月　　11　　日
